臺灣新北地方法院刑事判決
111年度易字第726號
公  訴  人  臺灣新北地方檢察署檢察官
被      告  賴賓  




指定辯護人  林柏裕律師（義務律師）
上列被告因妨害自由等案件，經檢察官提起公訴（111年度調偵
字第1469號），本院判決如下：
    主  文
賴賓犯恐嚇危害安全罪，處拘役貳拾日，如易科罰金，以新臺幣
壹仟元折算壹日。
扣案之鐵撬壹支沒收。
    事實及理由
壹、查被告賴賓所犯係死刑、無期徒刑、最輕本刑為3 年以上有
    期徒刑以外之罪，其於準備程序就被訴事實為有罪之陳述，
    經告知簡式審判程序之旨，並聽取其與檢察官之意見後，本
    院認無不得或不宜改依簡式審判程序進行之處，爰依刑事訴
    訟法第273 條之1 第1 項、第284 條之1 之規定，裁定進行
    簡式審判程序。
貳、本案犯罪事實、證據，除補充「被告於民國111 年10 月3日
    本院準備程序及審理時之自白（參本院卷附當日各該筆錄）
    」為證據外，餘均引用附件即檢察官起訴書之記載。
參、核被告所為，係犯刑法第305條之恐嚇危害安全罪及同法第3
    09條第1項之公然侮辱罪。被告於密接時、地對告訴人為公
    然侮辱及恐嚇危害安全之犯行，係以一行為同時觸犯構成要
    件相異之數罪，為想像競合犯，應依刑法第55條前段規定，
    從一重以恐嚇危害安全罪處斷。
肆、爰審酌被告僅因行車糾紛，即率爾以起訴書事實欄所示之方
    式恐嚇、侮辱告訴人，被告所為顯然缺乏尊重他人之法治觀
    念；惟考量被告犯後坦承犯行，堪認犯後態度尚可，暨斟酌
    被告之素行、犯罪之動機、目的、手段、犯罪情節輕重、未
    能與告訴人達成和解，獲取告訴人諒解等一切情狀，量處如
    主文所示之刑，並諭知易科罰金之折算標準。至被告雖請求
    給予緩刑等語，惟諭知緩刑，除應具備一定之條件外，並須
    有可認為以暫不執行為適當之情形，始得為之。被告雖未曾
    因故意犯罪受有期徒刑以上刑之宣告，並於本案受拘役刑之
    宣告，但被告所為侵害告訴人個人法益，迄未獲得告訴人諒
    解，本院審酌刑罰之目的，認無以暫不執行為適當之情形，
    故不予宣告緩刑，併此說明。
伍、本件扣案之鐵撬1支為被告所有，並供本件犯行所用乙節，
    業據被告供陳在卷（見偵查卷第4頁），爰依刑法第38條第2
    項前段規定宣告沒收。
陸、本判決係依刑事訴訟法第310 條之2 及第454 條所製作之簡
    化判決，依法僅需記載犯罪事實、證據名稱及應適用之法條
    ，並得以簡略方式為之，如認定之犯罪事實、證據及應適用
    之法條，與檢察官起訴書之記載相同者，得引用之，附此敘
    明。
據上論斷，應依刑事訴訟法第273 條之1 第1 項、第299 條第1
項前段、第310 條之2 、第454 條（本件依刑事判決精簡原則，
僅記載程序法條文），判決如主文。
本案經檢察官劉恆嘉偵查起訴，由檢察官宋有容到庭執行公訴。
中　　華　　民　　國　　111 　年　　10　　月　　17　　日
                  刑事第十七庭  法　官  許菁樺
以上正本證明與原本無異。　　　　　　　　　
如不服本判決，應於判決送達後20日內敘明上訴理由，向本院提
出上訴狀（應附繕本），上訴於臺灣高等法院。其未敘述上訴理
由者，應於上訴期間屆滿後20日內向本院補提理由書「切勿逕送
上級法院」。
                               書記官   陳冠云
中　　華　　民　　國　　111 　年　　10　　月　　19　　日
附錄本判決論罪之法律條文：
中華民國刑法第305條
以加害生命、身體、自由、名譽、財產之事恐嚇他人，致生危害
於安全者，處2年以下有期徒刑、拘役或9千元以下罰金。
中華民國刑法第309條
公然侮辱人者，處拘役或9千元以下罰金。
以強暴犯前項之罪者，處1年以下有期徒刑、拘役或1萬5千元以
下罰金。
附件：
臺灣新北地方檢察署檢察官起訴書
                                   111年度調偵字第1469號
　　被　　　告　賴賓　　男　52歲（民國00年0月00日生）
　　　　　　　　　　　　住臺北市○○區○○○路0段000巷00
　　　　　　　　　　　　號2樓
　　　　　　　　　　　　居新北市○○區○○○路0段00巷00
　　　　　　　　　　　　號
　　　　　　　　　　　　國民身分證統一編號：Z000000000號
上列被告因妨害自由等案件，業經偵查終結，認應提起公訴，茲
將犯罪事實及證據並所犯法條分敘如下：
        犯  罪  事  實
一、賴賓於民國110年12月3日下午4時許，騎乘機車沿新北市三
    重區疏洪東路往重新路方向行駛，途中因遭徐晟耀按鳴喇叭
    而心生不滿，遂於同日下午4時19分，見徐晟耀在疏洪東路
    與重新路口停等紅燈時，自後繞行至徐晟耀之右側，基於恐
    嚇危害安全及公然侮辱之犯意，自機車置物箱取出鐵撬後作
    勢攻擊徐晟耀，以此加害生命、身體法益之舉動恫嚇徐晟耀
    ，致徐晟耀心生畏懼；另在上開馬路之公共場所，公然對徐
    晟耀辱以「不要臉」等語，足以貶損徐晟耀之名譽。
二、案經徐晟耀訴由新北市政府警察局三重分局報告偵辦。
　　　　證　據　並　所　犯　法　條
一、證據清單
編號 證  據  資  料 待  證  事  實 1 被告賴賓於警詢及偵查中之供述。 1.被告坦承與告訴人於上開時、地發生爭執，並自置物箱取出鐵撬，然辯稱：僅係為自保云云。 2.坦承對告訴人口出：不要臉等語。 2 告訴人徐晟耀於警詢及偵查中具結後之指訴與證述。 本件犯罪事實。 3 監視器檔案1份、翻拍照片3張。 本件告訴人先在路口處停等紅燈，被告其後駛達路口，刻意繞行至告訴人右側，且停在告訴人身旁後，旋自置物箱取出鐵撬。並非告訴人主動與被告生爭執後，被告始以之防身。故本件被告欲以方式恫嚇告訴人之意甚明之事實。 4 扣案之鐵撬1支、照片1張。 被告所用之鐵撬為金屬材質，且有倒鉤，若以之攻擊確可能危害生命、身體法益，告訴人於偵查中證稱其見被告取出鐵撬作勢攻擊時心生畏懼等詞，實屬有據之事實。 
二、核被告所為，係犯刑法第305條恐嚇危害安全及同法第309條
    第1項之公然侮辱罪嫌。被告以一行為而觸犯上開二罪名，
    為想像競合犯，請依刑法第55條規定，從一重之恐嚇危害安
    全罪嫌論處。扣案之鐵撬1支，係被告且供犯罪所用之物，
    請依刑法第38條第2項規定宣告沒收。
三、依刑事訴訟法第251條第1項提起公訴。
    此  　致
臺灣新北地方法院
中　　華　　民　　國　 111　　年　　6 　　月　　28　　日
                              檢  察  官  劉恆嘉